【裁判字號】    88,訴,444
【裁判日期】    901108
【裁判案由】    偽造文書
【裁判全文】
臺灣基
    公  訴  人  臺灣基
    被      告  辛○○
    被      告  Ｒ○○
    被      告  天○○
    被      告  Ｃ○○
右列被告等因偽造文書等案件，經檢察官提起公訴（八十八年度偵字第四七七五號）
，及併案審理（臺灣基隆地方法院檢察署八十九年度偵字第四四一八號、臺灣士林地
方法院檢察署八十九年度偵字第六五四五號、臺灣士林地方法院檢察署八十九年度偵
字第九六五三號、臺灣台北地方法院檢察署八十九年度偵字第七七六二號），本院判
決如左︰
    主  文
辛○○共同連續行使偽造私文書，足以生損害於他人，處有期徒刑壹年陸月。附表二
、四所示偽造之印文及署押共參佰參拾枚、祥漢營造有限公司八十六、八十七年度扣
繳憑單及在職證明書、薪資單上「祥漢營造有限公司」暨負責人「黃漢宗」印文及署
押壹拾伍枚均沒收。
Ｒ○○、天○○、Ｃ○○共同行使偽造私文書，足以生損害於他人，各處有期徒刑伍
月，如易科罰金，均以佰元折算壹日，附表二所示偽造之印文及署押共壹佰捌拾壹
枚均沒收。
    事  實
一、辛○○於民國（下同）八十七年間，取得羅傑建設股份有限公司（以下簡稱羅傑
    公司）委託陸泰廣告股份有限公司販售基隆市○○路新建之羅傑名人巷集合住宅
    ，竟與其夫潘仙得（業經本院以九十年度訴字第六七號判處有期徒刑一年二月，
    尚未確定），及司機宇○○（業經本院判處有期徒刑六月，尚未確定）三人共組
    詐騙集團，共同基於意圖為自己不法所有之概括犯意聯絡，自民國（下同）八十
    七年三月間起，分別夥同Ｒ○○、天○○、Ｃ○○、Ａ○○（另行審結）、庚○
    ○、申○○、Ｆ○○、Ｄ○○、Ｎ○○、Ｍ○○、Ｓ○○、黃○○、地○○、Ｊ
    ○○（以上十人均經本院判處徒刑，尚未確定）、連敏春、王林仲、莊成志、蔡
    孝聰、李壬昌（原名李圳源）、鄭思韻、黃建誠、李忠源、曾金水、詹永福、劉
    得法、游志文、王培基、林永倉、俞約翰、施志浩、蕭志勇（以上十七人中除蔣
    和光免訴、倪富雄、張永興不受理外，均經本院九十年度訴字第六十七號分別判
    處徒刑在案）、簡文祥、吳鑫淼、藍勝鋒（以上三人由本院另案審理）等人，以
    假購屋，真貸款之方式，由辛○○、潘仙得、宇○○等人負責偽造並提供附表一
    所示不實個人信用文件資料，（其中附表二編號三十係Ｔ○○所登載不實之業務
    上文書），另輪流負責陪同Ｒ○○等人於附表一所示時間前往設於臺北市○○○
    路○段十四號「甲○○○銀行大安分行」（下稱中興大安分行）辦理附表一所示
    消費性信用貸款。Ｒ○○、天○○、Ｃ○○明知自己未曾在附表一所示公司行號
    任職，亦未自各該公司取得任何薪資，辛○○等人所提供之在職證明書及扣繳憑
    單均係偽造或業務登載不實之文書，竟仍持該等不實文書向不知情之中興大安分
    行承辦人員行使，足生損害於附表一所示公司行號暨負責人及中興大安分行。Ｒ
    ○○、天○○、Ｃ○○並配合辛○○之協助，熟記資料內容而在甲○○○銀行消
    費者貸款申請及調查表上填寫不實之服務單位、職位、年資等資料，使中興大安
    分行陷於錯誤，扣除辦理信用保險費用後核撥款項，由辛○○以Ｒ○○、天○○
    、Ｃ○○預留之印章、存摺經由提領現款或轉帳至潘仙得於甲○○○銀行開立之
    000000000000號帳戶內等方式將貸得款項領取一空，支付渠等購買
    上述房屋之頭期款，再以上述房屋向土地銀行基隆分行申請長期購買房屋擔保放
    款及中期房屋修繕擔保放款，辛○○、宇○○再向羅傑公司領取傭金，並於繳納
數期不等本息後，即未再繼續繳款，致生損害於中興銀行大安分行、土地銀行基
    隆分行。
二、辛○○復與自稱「許景雄」（綽號「僵屍」）之成年男子共同基於同前之概括犯
    意聯絡，於八十八年三月間起，亦以同前述之假購屋、真貸款之方式，分別夥同
    陳萬成、羅憲章、江承霖、張麗慧、方慶穎、己○○、黃志成、Ｋ○○、林信宏
    、午○○、呂文斌、黃守謙、Ｂ○○、戊○○、李秀鈴、丑○○、陳月媓、羅偉
    鴻、魏展雄、羅卿勻、袁玉珠、廖文德、Ｑ○○、藍志雄、乙○○、戌○○、亥
    ○○、Ｏ○○、巳○○、Ｅ○○、藍六成、趙傳仁、魏光祖、王朝誠、陳富明等
    三十五人（另由台灣士林地方法院檢察署偵查中），由辛○○、「許景雄」負責
    偽造並提供附表三所示不實個人信用文件資料，另輪流負責陪同陳萬成等人於附
    表三所示時間前往「遠東商業銀行汐止分行」（下稱遠東汐止分行）辦理附表三
    所示消費性信用貸款。陳萬成等人明知自己未曾在附表三所示公司行號任職，亦
    未自各該公司取得任何薪資，辛○○等人所提供之在職證明書及扣繳憑單均係偽
    造之文書，竟仍持該等不實文書向不知情之遠東汐止分行承辦人員行使，足生損
    害於附表四所示公司行號暨負責人及遠東汐止分行。陳萬成等人並配合辛○○之
    協助，熟記資料內容而在遠東商業銀行消費者貸款申請及調查表上填寫不實之服
    務單位、職位、年資等資料，使遠東汐止分行陷於錯誤，扣除辦理信用保險費用
    後核撥款項，由辛○○以陳萬成等人預留之印章、存摺經由提領現款或轉帳至潘
    仙得於甲○○○銀行開立之000000000000號帳戶內等方式將貸得款
    項領取一空，辛○○於繳納數期不等本息後，即未再繼續繳款，致生損害於遠東
    汐止分行。
三、辛○○另基於同前之概括犯意，於八十八年一月間，得知玄○○欲辦理信用貸款
    ，即偽造不實「祥漢營造有限公司」之玄○○在職證明書、八十六、八十七年度
    綜合所得稅扣繳憑單、薪資單等資料，交由不知情之Ｐ○○○陪同玄○○前往「
    甲○○○銀行中山分行」（下稱中興中山分行）辦理消費性信用貸款七十萬元。
    迨中興中山分行撥款至玄○○帳戶，由辛○○領取後，僅交付玄○○十九萬六千
    一百元，玄○○始知受騙，足以生損害於玄○○及中興中山分行。
四、案經內政部警政署刑事警察局移送臺灣基隆地方法院檢察署檢察官偵查起訴及臺
    灣士林地方法院檢察署檢察官、台灣台北地方法院檢察署檢察官移送併案審理。
    理  由
一、訊據被告Ｃ○○對於右揭犯行，坦承不諱，並有甲○○○銀行消費者貸款、支票
    存款、信用卡申請及調查表、取款憑條、偽造之在職證明、扣繳憑單在卷可稽，
    堪信其自白與事實相符。被告Ｒ○○、天○○則矢口否認有偽造文書之犯行，均
    辯稱：當天是要辦信用卡，不知在職證明、扣繳憑單是偽造云云。經查，被告Ｒ
    ○○在中興大安分行申請信用貸款之申請書個人資料欄上記載，服務單位為億恆
    實業，職別技師，年資二年，被告天○○在中興大安分行申請信用貸款之申請書
    個人資料欄上記載，服務單位為尚泉紙業，職別技師，年資二年，渠二人並均在
    申請書親自簽名，此有甲○○○銀行消費者貸款、支票存款、信用卡申請及調查
    表、取款憑條附卷可按，被告等復自承確未在前述公司任職，所辯不知上開文件
    係偽造，不足採信。可見被告Ｒ○○、天○○明知被告辛○○、宇○○等人交付
    之在職資料、受領薪資內容與其實際就業情形不符，顯係偽造或登載不實文件，
    仍持向不知情之銀行承辦人員申辦貸款，即屬以詐術使人陷於錯誤而交付貸款甚
    明。
二、訊據被告辛○○除坦承夥同宏福房屋仲介行負責人Ｔ○○，基於業務登載不實文
    書之概括犯意，出具不實之蕭志勇在職證明書及八十六年度扣繳憑單等業務上作
    成之文書，使蕭志勇持以向中興大安分行申辦信用貸款之事實外，餘均否認，辯
    稱：附表二、四之在職證明、扣繳憑單、薪資單（除蕭志勇外）均非伊所偽造，
    伊僅係單純代辦信用貸款及購屋等宜云云。經查，被告辛○○如何提供偽造在職
    證明、扣繳憑單、薪資單供人辦理信用貸款等情，業據同案被告宇○○、Ａ○○
    、Ｎ○○、Ｍ○○、Ｓ○○、地○○、Ｊ○○於偵查中供述明確（詳台灣基隆地
    方院檢察署八十八年度偵字第四七七五號偵查卷第四十六、七十二、七十六、八
    十一、九十八、一百零八頁），並經證人Ｈ○○、寅○○、玄○○、謝增榮、Ｐ
    ○○○證述屬實（詳台灣士林地方法院檢察署八十九年度偵字第六五四五號、台
    灣台北地方法院檢察署八十九年度偵字第七七六二號），另案被告王林仲、莊成
    志、蔡孝聰、李壬昌（原名李圳源）、鄭思韻、黃建誠、李忠源、曾金水、詹永
    福、劉得法、游志文、王培基、林永倉、俞約翰、施志浩、蕭志勇等人於本院九
    十年度訴字第六七號案中亦均供稱上開不實文件均係被告辛○○所提供，另案被
    告Ｔ○○亦供承另案被告蕭志勇持之行使之不實文件係被告辛○○拜託其開具（
    詳該案卷九十年四月十三日訊問筆錄），且與附表二、四所示各該公司行號負責
    人或經理人Ｇ○○、壬○○、癸○○、辰○○、卯○○、酉○○、子○○、丙○
    ○、宙○○、Ｌ○○、丁○○、未○○、Ｉ○○、巫正价等人於警訊中之證述情
    節相符，此外，復有卷附基隆市政府八十八年十月一日（八八）基府建字第０九
    二二六九號函、台北縣政府八十八年十月二日八八北府建二字第三七二八二五號
    函、宜蘭縣政府八十八年十月一日（八八）府建工字第一０八八九一號函、經濟
    部中部辦公室八十八年十月十九日經八八中辦三管字第一四二九一六號函、第一
    四二九一五號函、八十八年十月十五日經八八中辦三管字第一四二八六一號函、
    甲○○○銀行消費者貸款、支票存款、信用卡申請及調查表、國民身分證影本、
    戶籍謄本影本、各類所得扣繳暨免扣繳憑單、在職證明書、薪資單、羅傑名人巷
    房屋土買賣合約書、台灣土地銀行借據、放款支付計算書、甲○○○銀行八十九
    年二月二十一日興銀業字第○六七六號函檢附資金流向明細表、甲○○○銀行
    大安分行九十年五月七日興安逾字第○七一號函檢附之授信戶交易明細表及個
    人聯合徵信報告報表、存款往來對帳單等文件資料可佐，足認被告辛○○供稱伊
    不知申辦貸款文件係偽造之辯解，尚無足採。
三、本件事證明確，上開被告等人之犯行均可認定，應依法論科。
四、核被告辛○○所為，係犯刑法第二百十六條、第二百十條、第二百十五條之行使
    偽造私文書、行使業務登載不實文書及同法第三百三十九條第一項詐欺取財等罪
    ；被告Ｒ○○、天○○、Ｃ○○所為，均係犯刑法第二百十六條、第二百十條之
    行使偽造私文書及同法第三百三十九條第一項詐欺取財等罪。其中偽造印文及署
    押均為偽造私文書之部分行為，偽造私文書及業務登載不實文書等低度行為均為
    行使偽造私文書、行使業務登載不實文書等高度行為所吸收，均不另論罪。被告
    辛○○、Ｒ○○、天○○、Ｃ○○與被告宇○○、庚○○、申○○、Ｆ○○、Ｄ
    ○○、Ｎ○○、Ｍ○○、Ｓ○○、黃○○、地○○、Ｊ○○、Ａ○○（另行審結
    ）、另案被告潘仙得、連敏春、王林仲、莊成志、蔡孝聰、李壬昌（原名李圳源
    ）、鄭思韻、黃建誠、李忠源、曾金水、詹永福、劉得法、游志文、王培基、林
    永倉、俞約翰、施志浩、蕭志勇、簡文祥、吳鑫淼、藍勝鋒（以上三人由本院另
    案審理）等人就附表一、二犯行間，被告辛○○另與自稱「許景雄」、陳萬成、
    羅憲章、江承霖、張麗慧、方慶穎、己○○、黃志成、Ｋ○○、林信宏、午○○
    、呂文斌、黃守謙、Ｂ○○、戊○○、李秀鈴、丑○○、陳月媓、羅偉鴻、魏展
    雄、羅卿勻、袁玉珠、廖文德、Ｑ○○、藍志雄、乙○○、戌○○、亥○○、Ｏ
    ○○、巳○○、Ｅ○○、藍六成、趙傳仁、魏光祖、王朝誠、陳富明等人就附表
    三、四犯行間，有犯意聯絡及行為分擔，均論以共同正犯。被告利用不知情之Ｐ
    ○○○，持偽造之在職證明、扣繳憑單，至中興銀行中山分行辦理玄○○信用貸
    款之行為，為間接正犯。被告辛○○先後多次行使偽造私文書及詐欺取財等犯行
    ，各時間緊接，方法相同，所犯各係構成要件相同之罪，均應論以連續犯，並加
    重其刑，而其所犯上開三罪間有目的、方法之牽連犯關係，應從一重論以連續行
    使偽造私文書罪；被告Ｒ○○、天○○、Ｃ○○等人所犯行使偽造私文書及詐欺
    取財二罪間有目的、方法間之牽連犯關係，應從一重論以行使偽造私文書罪。爰
    審酌被告Ｒ○○、天○○、Ｃ○○等人，僅因貪圖小利或取得信用貸款，竟配合
    被告辛○○、潘仙得等人組成之詐騙集團向中興大安分行詐騙貸款，被告辛○○
    利用他人貪圖小利之心態，詐騙錢財，均嚴重危害社會金融秩序，及犯後態度等
    一切情狀，分別量處如主文所示之刑，被告Ｒ○○、天○○、Ｃ○○，並依修正
    後刑法第四十一條第一項均諭知易科罰金之折算標準，以示懲戒。
五、如附表二、四所示之印文、署押共三百三十枚、祥漢營造有限公司八十六、八十
    七年度扣繳憑單及在職證明書、薪資單上「祥漢營造有限公司」暨負責人「黃漢
    宗」印文及署押十五枚，均係被告辛○○所偽造，不問屬於犯人與否，依刑法第
    二百十九條之規定，均應宣告沒收。
丙、據上論斷，應依刑事訴訟法第二百九十九條第一項前段，刑法第二十八條、第五
    十六條、第二百十六條、第二百十條、第二百十五條、第三百三十九條第一項、
    第五十五條、第四十一條第一項、第二百十九條，罰金罰鍰提高標準條例第一條
    前段、第二條，判決如主文。
本案經檢察官黃士元到庭執行職務。
中      華      民      國      九十      年     十一     月     八     日
                                  臺灣基隆地方法院刑事第二庭
                                        法  官    齊      潔
右正本證明與原本無異。
對於本件判決如有不服，應於收受送達後十日內，向本院提出上訴書狀，上訴於臺灣
高等法院，並按他造當事人之人數附具繕本。
                                        書記官    林  苑  珍
中      華      民      國      九十      年     十一     月    十二    日
附錄論罪法條
刑法第二百十六條：
行使第二百十條至第二百十五條之文書者，依偽造、變造文書或登載不實事項或使登
載不實事項之規定處斷。
刑法第二百十條：
偽造、變造私文書，足以生損害於公眾或他人者，處五年以下有期徒刑
刑法第二百十五條：
從事業務之人，明知為不實之事項，而登載於其業務上作成之文書，足以生損害於公
眾或他人者，處三年以下有期徒刑、拘役或五百元以下罰金。
刑法第三百三十九條第一項：
意圖為自己或第三人不法之所有，以詐術使人將本人或第三人之物交付者，處五年以
下有期徒刑、拘役或科或併科一千元以下罰金。
附表一：
┌──┬───┬────┬────┬──────────────────┐
│編號│姓  名│申辦時間│核貸金額│          行使之偽造文件            │
├──┼───┼────┼────┼──────────────────┤
│ 一 │庚○○│8.  │八十萬元│陽升資訊股份有限公司薪水條、在職證明│
│    │      │        │        │書、年度扣繳憑單。                │
├──┼───┼────┼────┼──────────────────┤
│ 二 │Ｒ○○│8.  │  〝    │億恆實業有限公司在職證明書、年度扣│
│    │      │        │        │繳憑單、薪水條。                    │
├──┼───┼────┼────┼──────────────────┤
│ 三 │申○○│8.  │  〝    │泉升實業股份有限公司在職證明書、年│
│    │      │        │        │度扣繳憑單。                        │
├──┼───┼────┼────┼──────────────────┤
│ 四 │Ｆ○○│9.1.  │  〝    │鉅盛營造有限公司在職證明書、年度扣│
│    │      │        │        │繳憑單、薪水條。                    │
├──┼───┼────┼────┼──────────────────┤
│ 五 │Ｄ○○│9.14.  │八十萬元│福來食品行在職證明書、年度扣繳憑單│
├──┼───┼────┼────┼──────────────────┤
│ 六 │Ａ○○│8.19.  │  〝    │永全廣告公司在職證明書、年度扣繳憑│
│    │      │        │        │單。                                │
├──┼───┼────┼────┼──────────────────┤
│ 七 │天○○│9.9.  │  〝    │尚泉紙業有限公司在職證明、年度扣繳│
│    │      │        │        │憑單、薪水條。                      │
├──┼───┼────┼────┼──────────────────┤
│ 八 │Ｎ○○│9.18.  │  〝    │弘井機械有限公司在職證明、年度扣繳│
│    │      │        │        │憑單、薪水條。                      │
├──┼───┼────┼────┼──────────────────┤
│ 九 │Ｍ○○│9.17.  │八十萬元│乙龍電器股份有限公司在職證明書、年│
│    │      │        │        │度扣繳憑單、薪水條。                │
├──┼───┼────┼────┼──────────────────┤
│ 十 │Ｓ○○│9.18.  │  〝    │英鉞實業有限公司在職證明、年度扣繳│
│    │      │        │        │憑單。                              │
├──┼───┼────┼────┼──────────────────┤
│十一│黃○○│9.18.  │  〝    │乙龍電器股份有限公司在職證明、年度│
│    │      │        │        │扣繳憑單。                          │
├──┼───┼────┼────┼──────────────────┤
│十二│地○○│9.9.  │  〝    │英鉞實業有限公司在職證明、年度扣繳│
│    │      │        │        │憑單。                              │
├──┼───┼────┼────┼──────────────────┤
│十三│Ｊ○○│9.9.  │八十萬元│尊暉實業有限公司在職證明、年度扣繳│
│    │      │        │        │憑單。                              │
├──┼───┼────┼────┼──────────────────┤
│十四│Ｃ○○│7.20.  │  〝    │陽升資訊股份有限公司在職證明、年度│
│    │      │        │        │扣繳憑單。                          │
├──┼───┼────┼────┼──────────────────┤
│十五│王林仲│9.1.  │八十萬元│榮興工程有限公司年度扣繳憑單、年│
│    │      │        │        │５至７月薪資單、在職證明書。        │
├──┼───┼────┼────┼──────────────────┤
│十六│莊成志│7.20.  │八十萬元│安然工程有限公司年度扣繳憑單、員工│
│    │      │        │        │職務證明書。                        │
├──┼───┼────┼────┼──────────────────┤
│十七│蔡孝聰│5.15.  │六十萬元│英鉞實業有限公司年度扣繳憑單、在職│
│    │      │        │        │證明書。                            │
├──┼───┼────┼────┼──────────────────┤
│十八│李壬昌│8.4.  │八十萬元│聯宏廣告工程行年度扣繳憑單、員工職│
│    │      │        │        │務證明書。                          │
├──┼───┼────┼────┼──────────────────┤
│十九│鄭思韻│8.  │八十萬元│泉升實業股份有限公司年度扣繳憑單、│
│    │      │        │        │年５至７月薪資單、在職證明書。    │
├──┼───┼────┼────┼──────────────────┤
│二十│黃建誠│6.17.  │八十萬元│尊暉實業有限公司年度扣繳憑單、在職│
│    │      │        │        │證明書（業務上登載不實之文書）。    │
├──┼───┼────┼────┼──────────────────┤
│二一│李忠源│6.4.  │八十萬元│祥玖工程有限公司年度扣繳憑單、員工│
│    │      │        │        │職務證明書。                        │
├──┼───┼────┼────┼──────────────────┤
│二二│曾金水│5.19.  │六十萬元│安然工程有限公司年度扣繳憑單、員工│
│    │      │        │        │職務證明書。                        │
├──┼───┼────┼────┼──────────────────┤
│二三│詹永福│6.4.  │八十萬元│自立鐵工廠股份有限公司年度扣繳憑單│
│    │      │        │        │、員工職務證明書。                  │
├──┼───┼────┼────┼──────────────────┤
│二四│劉得法│5.19.  │六十萬元│協同造船廠股份有限公司年度扣繳憑單│
│    │      │        │        │、員工職務證明書。                  │
├──┼───┼────┼────┼──────────────────┤
│二五│游志文│9.9.  │八十萬元│全泉企業有限公司年度扣繳憑單、年│
│    │      │        │        │６至８月薪資表、職務證明書。        │
├──┼───┼────┼────┼──────────────────┤
│二六│王培基│8.  │八十萬元│鉅盛營造有限公司年度扣繳憑單、年│
│    │      │        │        │５至７月薪資表、員工職務證明書。    │
├──┼───┼────┼────┼──────────────────┤
│二七│林永倉│10.1.  │八十萬元│全泉企業有限公司年度扣繳憑單、年│
│    │      │        │        │６至８月薪資表、員工職務證明書。    │
├──┼───┼────┼────┼──────────────────┤
│二八│俞約翰│4.20.  │六十萬元│英鉞實業有限公司年度扣繳憑單、在職│
│    │      │        │        │證明書。                            │
├──┼───┼────┼────┼──────────────────┤
│二九│施志浩│4.18.  │四十萬元│全泉企業有限公司年度扣繳憑單、年│
│    │      │        │        │６至８月薪資表、員工職務證明書。    │
├──┼───┼────┼────┼──────────────────┤
│三十│蕭志勇│4.20.  │五十萬元│宏福房屋仲介行年度扣繳憑單、在職證│
│    │      │        │        │明書（業務上登載不實之文書）。      │
├──┼───┼────┼────┼──────────────────┤
│三一│盧宏威│4.9.  │八十萬元│財振營造有限公司年度扣繳憑單、在職│
│    │      │        │        │證明書。                            │
├──┼───┼────┼────┼──────────────────┤
│三二│連敏春│10.13.  │八十萬元│鴻寬製冰股份有限公司年度扣繳憑單、│
│    │      │        │        │年６至９月薪資單、員工職務證明書。│
├──┼───┼────┼────┼──────────────────┤
│三三│簡文祥│4.  │六十萬元│自立鐵工廠股份有限公司年度扣繳憑單│
│    │      │        │        │、員工在職證明書。                  │
├──┼───┼────┼────┼──────────────────┤
│三四│吳鑫淼│4.  │六十萬元│安然工程有限公司年度扣繳憑單、員工│
│    │      │        │        │職務證明書。                        │
├──┼───┼────┼────┼──────────────────┤
│三五│藍勝鋒│4.  │五十萬元│安然工程有限公司年度扣繳憑單、員工│
│    │      │        │        │職務證明書。                        │
└──┴───┴────┴────┴──────────────────┘
附表二：
┌──┬────────────────────────┬────┬──┐
│編號│   物           品           名            稱   │相關被告│數量│
├──┼────────────────────────┼────┼──┤
│ 一 │陽升資訊股份有限公司年度扣繳憑單(上為公司統一 │庚○○  │ ３ │
│    │發票專用章)、在職證明書、薪水條上「陽升資訊股份 │Ｃ○○  │ １ │
│    │有限公司」暨負責人「曾素卿」印文。              │        │    │
├──┼────────────────────────┼────┼──┤
│ 二 │億恆實業有限公司年度扣繳憑單、在職證明書、薪水│Ｒ○○  │ ６ │
│    │條上「億恆實業有限公司」暨「負責人「蔡文勝」印文│        │    │
├──┼────────────────────────┼────┼──┤
│ 三 │泉升實業股份有限公司年度扣繳憑單、在職證明書、│申○○  │ ４ │
│    │上「泉升實業股份有限公司」暨負責人「謝秀美」印文│        │    │
├──┼────────────────────────┼────┼──┤
│ 四 │鉅盛營造有限公司年度扣繳憑單、在職證明書、薪水│Ｆ○○  │ ０ │
│    │條、「鉅盛營造有限公司」暨負責人「鄭昭澤」之印文│        │ １ │
├──┼────────────────────────┼────┼──┤
│ 五 │福來食品行年度扣繳慼單、在職證明、薪水條「福來│Ｄ○○  │ ６ │
││食品行」暨負責人「王文娟」之印文。              │        │    │
├──┼────────────────────────┼────┼──┤
│ 六 │永全廣告公司年度扣繳憑單、在職證明「永全廣告公│Ａ○○  │ ４ │
│    │司」暨負責人「李達和」之印文。                  │        │    │
├──┼────────────────────────┼────┼──┤
│ 七 │尚泉紙業有限公司年度扣繳憑單、在職證明、薪水條│天○○  │ ６ │
│    │上「尚泉紙業有限公司」暨負責人「子○○」之印文。│        │    │
├──┼────────────────────────┼────┼──┤
│ 八 │弘井機械有限公司年度扣繳憑單、在職證明、薪水條│Ｎ○○  │ ０ │
│    │上「弘井機械有限公司」暨負責人「李弘文」之印文。│        │ １ │
├──┼────────────────────────┼────┼──┤
│ 九 │乙龍電器股份有限公司年度扣繳憑單、在職證明、薪│Ｍ○○  │ ０ │
│    │水條上「乙龍電器股份有限公司」暨負責人「廖萬能」│黃○○  │ ２ │
│    │之印文。              │        │    │
├──┼────────────────────────┼────┼──┤
│ 十 │英鉞實業有限公司年度扣繳憑單、在職證明上「英鉞│Ｓ○○  │ ９ │
│    │實業有限公司」暨負責人「Ｉ○○」印文及署押。    │地○○  │    │
├──┼────────────────────────┼────┼──┤
│十一│尊暉實業有限公司年度扣繳憑單、在職證明上「尊暉│Ｊ○○  │ ５ │
│    │實業有限公司」暨負責人「曾玉」之印文及署押。  │        │    │
├──┼────────────────────────┼────┼──┤
│十二│自立鐵工廠股份有限公司年度扣繳憑單員工及職務證│簡文祥  │ ４ │
│    │明書上「自立鐵工廠股份有限公司」暨負責人「張陳碧│        │    │
│    │珠」。                                          │        │    │
├──┼────────────────────────┼────┼──┤
│十三│榮興工程有限公司年度扣繳憑單（上為公司統一發票│王林仲  │ ０ │
│    │專用章）、年５至７月薪資單、在職證明書上「榮興│        │ １ │
│    │工程有限公司」暨負責人「江文龍」印文。          │        │    │
├──┼────────────────────────┼────┼──┤
│十四│安然工程有限公司員工職務證明書上「安然工程有限公│莊孝志  │ ２ │
│    │司」暨負責人「丙○○」印文。                    │        │    │
├──┼────────────────────────┼────┼──┤
│十五│英鉞實業有限公司在職證明書上負責人「Ｉ○○」之署│蔡孝聰  │ １ │
│    │押。                                            │        │    │
├──┼────────────────────────┼────┼──┤
│十六│聯宏廣告工程行年度扣繳憑單、員工職務證明書上「│李壬昌  │ ２ │
│    │聯宏廣告工程行」暨負責人「向文雄」之印文。      │        │    │
├──┼────────────────────────┼────┼──┤
│十七│泉升實業股份有限公司年度扣繳憑單（上為公司統一│鄭思韻  │ ６ │
│    │發票專用章）、年５至７月薪資單、在職證明書上「│        │    │
│    │泉升實業股份有限公司」暨負責人「謝秀美」印文。  │        │    │
├──┼────────────────────────┼────┼──┤
│十八│祥玖工程有限公司年度扣繳憑單、員工職務證明書上│李忠源  │ ４ │
│    │「祥玖工程有限公司」暨負責人「卯○○」之印文。  │        │    │
├──┼────────────────────────┼────┼──┤
│十九│燁陽金屬有限公司年度扣繳憑單（上為公司統一發票│倪富雄  │ ４ │
│    │專用章）、年６至８月薪資單、在職證明書上「燁陽│        │    │
│    │金屬有限公司」暨負責人「林淑瓊」印文。          │        │    │
├──┼────────────────────────┼────┼──┤
│二十│安然工程有限公司員工職務證明書上「安然工程有限公│曾金水  │ ４ │
│    │司」暨負責人「丙○○」印文。                    │        │    │
├──┼────────────────────────┼────┼──┤
│二一│安然工程有限公司員工職務證明書上負責人「丙○○」│吳鑫淼  │ １ │
│    │印文。                                          │        │    │
├──┼────────────────────────┼────┼──┤
│二二│安然工程有限公司員工職務證明書上負責人「丙○○」│藍勝鋒  │ １ │
│    │印文。                                          │        │    │
├──┼────────────────────────┼────┼──┤
│二三│自立鐵工廠股份有限公司年度扣繳憑單、員工及職務│詹永福  │ ４ │
│    │證明書上「自立鐵工廠股份有限公司」暨負責人「張陳│        │    │
│    │碧珠」印文。                                    │        │    │
├──┼────────────────────────┼────┼──┤
│二四│協同造船廠股份有限公司年度扣繳憑單、員工職務證│劉得法  │ ４ │
│    │明書上「協同造船廠股份有限公司」暨負責人「洪金水│        │    │
│    │」之印文。                                      │        │    │
├──┼────────────────────────┼────┼──┤
│二五│鴻寬製冰股份有限公司年６至９月薪資單、員工職務│連敏春  │ ８ │
│    │證明書上「源寬製冰股份有限公司」暨負責人「壬○○│        │    │
│    │」之印文。                                      │        │    │
├──┼────────────────────────┼────┼──┤
│二六│諆隆視訊工程有限公司年度扣繳憑單（上為公司統一│蔣和光  │ １０ │
│    │發票專用章）、年５至７月薪資單、在職證明書上「│        │    │
│    │諆隆視訊工程有限公司」暨負責人「癸○○」印文。  │        │    │
├──┼────────────────────────┼────┼──┤
│二七│全泉企業有限公司年度扣繳憑單（上為公司統一發票│游志文  │ ６ │
│    │專用章）、年６至８月薪資表、在職證明書上「全泉│        │    │
│    │企業有限公司」暨負責人「鄭景元」印文。          │        │    │
├──┼────────────────────────┼────┼──┤
│二八│鉅盛營造有限公司年度扣繳憑單（上為公司統一發票│王培基  │ ６ │
│    │專用章）、年５至７月薪資表、在職證明書上「鉅盛│        │    │
│    │營造有限公司」暨負責人「鄭昭澤」印文（負責人實為│        │  │
│    │人實為「鄭朝澤」印文。                          │        │    │
├──┼────────────────────────┼────┼──┤
│二九│國保消防安全設備企業有限公司員工職務證明書上「國│張永興  │ ２ │
│    │保消防安全設備企業有限公司」暨負責人「施美英」印│        │    │
│    │文。                                            │        │    │
├──┼────────────────────────┼────┼──┤
│三十│鉅亨空調有限公司年６至８月薪資表、員工職務證明│林永倉  │ ６ │
│    │書上「鉅亨空調有限公司」暨負責人「未○○」之印文│        │    │
├──┼────────────────────────┼────┼──┤
│三一│英鉞實業有限公司在職證明書上負責人「Ｉ○○」署押│俞約翰  │ １ │
├──┴────────────────────────┼────┴──┤
│合                                                  計│一百八十一枚  │
└───────────────────────────┴───────┘
附表三：
┌──┬───┬───┬────┬────────────────────────────┐
│編號│姓  名│申  辦│核貸金額│行使之偽造文件                                          │
│    │      │時  間│        │                                                        │
├──┼───┼───┼────┼────────────────────────────┤
│  一│陳萬成│5.12.│六十萬元│泓葳企業股份有限公司在職證明書、年度扣繳憑單、薪資單。│
│    │      │      │        │                                                        │
├──┼───┼───┼────┼────────────────────────────┤
│  二│羅憲章│5.17.│六十萬元│泓葳企業股份有限公司在職證明書、年度扣繳憑單。        │
├──┼───┼───┼────┼────────────────────────────┤
│  三│江承霖│5.19.│六十萬元│同右。                                                  │
├──┼───┼───┼────┼────────────────────────────┤
│  四│張麗慧│6.1.│六十萬元│泓葳企業股份有限公司在職證明書、年度扣繳憑單、薪資單。│
├──┼───┼───┼────┼────────────────────────────┤
│  五│方慶穎│4.7.│六十萬元│太展電訊有限公司在職證明書、年度扣繳憑單。            │
├──┼───┼───┼────┼────────────────────────────┤
│  六│己○○│6.10.│六十萬元│匠汽車材料行在職證明書、年度扣繳憑單、薪資單。      │
├──┼───┼───┼────┼────────────────────────────┤
│  七│黃志成│6.7.│六十萬元│同右。                                                  │
├──┼───┼───┼────┼────────────────────────────┤
│  八│Ｋ○○│4.│六十萬元│長躍實業有限公司在職證明書、年度扣繳憑單。            │
├──┼───┼───┼────┼────────────────────────────┤
│  九│林信宏│6.8.│六十萬元│匠汽車材料行公司在職證明書、年度扣繳憑單、薪資單。  │
├──┼───┼───┼────┼────────────────────────────┤
│  十│午○○│4.│六十萬元│長躍實業有限公司在職證明書、年度扣繳憑單。            │
├──┼───┼───┼────┼────────────────────────────┤
│十一│呂文斌│5.12.│六十萬元│同右。                                                  │
├──┼───┼───┼────┼────────────────────────────┤
│十二│黃守謙│    │六十萬元│峻承實業有限公司在職證明書、年度扣繳憑單。            │
├──┼───┼───┼────┼────────────────────────────┤
│十三│Ｂ○○│3.│六十萬元│峻承實業有限公司在職證明書、年度扣繳憑單。            │
├──┼───┼───┼────┼────────────────────────────┤
│十四│戊○○│4.6.│六十萬元│同右。                                                  │
├──┼───┼───┼────┼────────────────────────────┤
│十五│李琇鈴│5.6.│六十萬元│同右。                                                  │
├──┼───┼───┼────┼────────────────────────────┤
│十六│丑○○│5.19.│六十萬元│峻承實業有限公司在職證明書、年度扣繳憑單、薪資單。    │
├──┼───┼───┼────┼────────────────────────────┤
│十七│陳月媓│5.10.│六十萬元│同右。                                                  │
├──┼───┼───┼────┼────────────────────────────┤
│十八│羅偉鴻│5.20.│六十萬元│百事達股份有限公司在職證明書、年度扣繳憑單、薪資單。  │
├──┼───┼───┼────┼────────────────────────────┤
│十九│魏展雄│5.12.│六十萬元│游氏傳播有限公司在職證明書、年度扣繳憑單。            │
├──┼───┼───┼────┼────────────────────────────┤
│二十│羅卿勻│5.5.│六十萬元│台多多媒體股份有限公司在職證明書、年度扣繳憑單。      │
├──┼───┼───┼────┼────────────────────────────┤
│二一│袁玉珠│5.6.│六十萬元│游氏傳播有限公司在職證明書、年度扣繳憑單。            │
├──┼───┼───┼────┼────────────────────────────┤
│二二│廖文德│5.│六十萬元│祐欣有限公司在職證明書、年度扣繳憑單。                │
├──┼───┼───┼────┼────────────────────────────┤
│二三│Ｑ○○│3.10.│六十萬元│亞士通企業有限公司在職證明書、年度所得稅繳款書。      │
├──┼───┼───┼────┼────────────────────────────┤
│二四│藍志雄│4.20.│六十萬元│游氏傳播有限公司在職證明書、年度扣繳憑單。            │
├──┼───┼───┼────┼────────────────────────────┤
│二五│乙○○│4.│六十萬元│茂日鑫關係股份有限公司在職證明書、年度扣繳憑單。      │
├──┼───┼───┼────┼────────────────────────────┤
│二六│戌○○│4.9.│六十萬元│亞士通企業有限公司在職證明書、年度扣繳憑單。          │
├──┼───┼───┼────┼────────────────────────────┤
│二七│亥○○│5.20.│六十萬元│太展電訊有限公司在職證明書、年度扣繳憑單。            │
├──┼───┼───┼────┼────────────────────────────┤
│二八│Ｏ○○│5.20.│六十萬元│同右。                                                  │
├──┼───┼───┼────┼────────────────────────────┤
│二九│巳○○│5.│六十萬元│祐欣有限公司在職證明書、年度扣繳憑單。                │
├──┼───┼───┼────┼────────────────────────────┤
│三十│Ｅ○○│5.│六十萬元│同右。                                                  │
├──┼───┼───┼────┼────────────────────────────┤
│三一│藍六成│5.│六十萬元│鷹樹李企業社在職證明書、年度扣繳憑單。                │
├──┼───┼───┼────┼────────────────────────────┤
│三二│趙傳仁│5.│六十萬元│同右。                                                  │
├──┼───┼───┼────┼────────────────────────────┤
│三三│魏光祖│5.│六十萬元│同右。                                                  │
├──┼───┼───┼────┼────────────────────────────┤
│三四│王朝誠│4.│六十萬元│游氏傳播有限公司在職證明書、年度扣繳憑單。            │
├──┼───┼───┼────┼────────────────────────────┤
│三五│陳富明│5.18.│六十萬元│百事達股份有限公司在職證明書、年度扣繳憑單。          │
└──┴───┴───┴────┴────────────────────────────┘
附表四：
┌──┬────────────────────────┬────┬──┐
│編號│   物           品           名            稱   │相 關 人│數量│
├──┼────────────────────────┼────┼──┤
│  一│泓葳企業股份限公司年度扣繳憑單（上為公司統一發│陳萬成  │一七│
│    │票專用章）、在職證明書、薪資單上「泓葳企業股份有│羅憲章  │    │
│    │限公司」暨負責人「巫正价」印文。                │江承霖  │    │
│    │                                                │張麗慧  │    │
├──┼────────────────────────┼────┼──┤
│  二│太展電訊有限公司年度扣繳憑單、在職證明書上「太│方慶穎  │一二│
│    │展電訊有限公司」暨負責人「鄭淑霞」印文。        │亥○○  │    │
│    │                                                │Ｏ○○  │    │
├──┼────────────────────────┼────┼──┤
│  三│匠汽實材料行年度扣繳憑單、在職證明書、薪資單│己○○  │一四│
│    │上「匠汽車材料行」暨負人「吳金發」印文。      │黃志成  │    │
│    │                                                │林信宏  │    │
├──┼────────────────────────┼────┼──┤
│  四│長躍實業有限公司年度扣繳憑單、在職證明書上「長│Ｋ○○  │一二│
│    │躍實業有限公司」暨負責人「黃燕美」印文。        │午○○  │    │
│    │                                                │呂文斌  │    │
├──┼────────────────────────┼────┼──┤
│  五│峻承實業有限公司年度扣繳憑單、在職證明書、薪資│黃守謙  │三二│
│    │單上「峻承實業有限公司」暨負責人「黃燕美」印文。│Ｂ○○  │    │
│    │                                                │戊○○  │    │
│    │                                                │李琇鈴  │    │
│    │                                                │丑○○  │    │
│    │                                                │陳月媓  │    │
├──┼────────────────────────┼────┼──┤
│  六│百事達股份限公司年度扣繳憑單、在職證明書、薪資│羅偉鴻  │一０│
│    │單上「百事達股份有限公司」暨負責人「程駿傑」印文│陳富明  │    │
├──┼────────────────────────┼────┼──┤
│  七│游氏傳播有限公司年度扣繳憑單、在職證明書上「游│魏展雄  │一二│
│    │氏傳播有限公司」暨負責人「游國琰」印文。        │袁玉珠  │    │
│    │                                                │藍志雄  │    │
│    │                                                │王朝誠  │    │
├──┼────────────────────────┼────┼──┤
│  八│台多多媒體股份有限公司年度扣繳憑單、在職證明書│羅卿勻  │  四│
│    │上「台多多媒體股份有限公司」暨負責人，「黃增祥」│        │    │
│    │印文。                                          │        │    │
├──┼────────────────────────┼────┼──┤
│  九│祐欣有限公司年度扣繳憑單、在職證明書上「祐欣有│廖文德  │一二│
│    │限公司」暨負責人「陳榮進」印文。                │巳○○  │    │
│    │                                                │Ｅ○○  │    │
├──┼────────────────────────┼────┼──┤
│  十│亞士通企業有限公司年度扣繳憑單、在職證明書上「│Ｑ○○  │  八│
│    │亞士通企業有限公司」暨負責人「陳思霏」印文。    │戌○○  │    │
├──┼────────────────────────┼────┼──┤
│十一│茂日鑫關係股份有限公司年度扣繳憑單、在職證明書│乙○○  │  四│
│    │上「茂日鑫關係股份有限公司」暨負責人「黃一修」印│        │    │
│    │文。                                            │        │    │
├──┼────────────────────────┼────┼──┤
│十二│鷹樹李企業社年度扣繳憑單、在職證明書上「鷹樹李│藍六成  │一二│
│    │企業社」暨負責人「楊凱旋」印文。                │趙傳仁  │    │
│    │                                                │魏光祖  │    │
├──┴────────────────────────┴────┴──┤
│      合                                            計：共一四九枚    │
└───────────────────────────────────┘


司法院資訊處製作；財團法人民間司法改革基金會備份。
